【裁判字號】    90,訴,720
【裁判日期】    901228
【裁判案由】    搶奪等
【裁判全文】
臺灣基隆地方法院刑事判決                            九十年度訴字第七二號
    公  訴  人  臺灣基隆地方法院檢察署檢察官
    被      告  庚○○
                己○○
                乙○○
右列被告等因搶奪等案件，經檢察官提起公訴（九十年度偵字第四一四三、四二三六
、四三○九、四五五八、四六七七號），本院判決如左︰
主  文
庚○○連續竊盜，累犯，處有期徒刑拾月；又共同連續意圖為自己不法之所有，搶奪
他人之動產，累犯，處有期徒刑貳年陸月。應執行有期徒刑年貳月。
己○○連續竊盜，處有期徒刑捌月，鑰匙壹支沒收；又共同連續意圖為自己不法之所
有，搶奪他人之動產，處有期徒刑貳年陸月。應執行有期徒刑年，鑰匙壹支沒收。
乙○○共同意圖為自己不法之所有，搶奪他人之動產，處有期徒刑拾月。
    事  實
一、庚○○前因偽造文書案件，經臺灣臺北地方法院八十八年度訴字第一七○○號判
    處有期徒刑四月確定，於民國八十九年九月二十九日執行完畢；己○○、乙○○
    前因違反毒品危害防制條例案件，分別經本院八十九年度訴字第七八四號、九十
    年度基簡字第一四六號判處有期徒刑十月及有期徒刑四月，均尚未執行；詎三人
    皆尚不知悛悔。
二、庚○○基於意圖為自己不法所有之概括犯意，於九十年九月十日中午十二時三十
    分許，在基隆市○○○路三巷一號前，趁丙○○未將其所有車號ＧＲＺ─三○八
    號機車之鑰匙拔下之際，竊取該機車騎用。又於九十年九月底某日，在基隆市○○○路三七九巷四之二號三樓，乘友人程大關睡覺未關門之際，竊取程大關所有
    之NOKIA牌8210型行動電話一具得手。復於九十年十月初某日下午二時許，在基
    隆市○○路一二二巷二弄內，趁張正賢疏未將其騎乘張黃敏所有之車號ＷＫＯ─
    七七二號機車之鑰匙拔下之際，竊取該機車供己騎用。
三、己○○基於意圖為自己不法所有之概括犯意，於九十年十月三日上午四時許，在
    基隆市○○○路二一一號前，以自備之鑰匙，開啟甲○所有之車號ＧＱＢ─四○
    一號機車而竊取之供己騎用。復於九十年十月八日上午七時許，在基隆市○○街
    十八號前，亦以自備之同一鑰匙，開啟林辛○○所有之車號ＰＯＶ─一八八號機
    車而竊取之供己騎用。又於九十年十月十二日晚間八時許，在基隆市○○路三四
    一號前，再以自備之同一鑰匙，開啟戊○○所有之車號ＧＫＸ─二一一號機車而
    竊取之供己騎用。
四、庚○○與己○○共同意圖為自己不法之所有，並基於概括之犯意，(一)於九十年八
    月二十二日下午一時三十分許，在基隆市○○路二○○之七號「鴻瑞網路科技」
    店內，由庚○○入內向郭煜偉佯稱借用行動電話，俟一取得行動電話，即乘郭煜
    偉不及阻擋之際，迅速退出店外，由在店門口等候之己○○騎機車搭載離去，而
    共同搶得郭煜偉所有之NOKIA牌8250型行動電話一具得手。(二)復於九十年八月中
    旬某日，在基隆市○○路七二八號「科勝E-LIFE網路咖啡」店內，庚○○與己○○以上開同一方法，共同搶得杜威宏所有之NOKIA牌8210型行動電話一具得手。
    (三)又於九十年九月四日或五日上午九時許，在基隆市○○路七二八號「科勝E-LI
    FE網路咖啡」店內，庚○○與己○○以上開同一方法，共同搶得高樹民所有之NO
    -KIA牌8210型行動電話一具得手。(四)又於九十年九月初某日下午七時許，在基隆
    市○○路○段二三五號「超速上網」店內，庚○○與己○○以上開同一方法，共
    同搶得賴巧芸所有之NOKIA牌8850型行動電話一具得手。(五)又於九十年九月八日
    下午二時三十分許，在基隆市七堵區○○○街三號網路咖啡店內，庚○○與己○○以上開同一方法，共同搶得楊耀文所有之NOKIA牌8850型行動電話一具得手。
    (六)又於九十年九月中旬某日下午六時許，在基隆市○○路一四一巷二十號一樓「
    Ｅ網打盡網路咖啡」店內，庚○○與己○○以上開同一方法，共同搶得盧致壬所
    有之NOKIA牌8850型行動電話一具得手。(七)九十年十月一日下午六時十五分許，
    在基隆市○○路一○○巷三十二號附近，庚○○單獨騎機車至路人黃雍容身旁，
    佯稱有急需而借用其行動電話，俟一取得行動電話，即乘黃雍容不及攔阻之際，
    迅速騎機車離去，而搶得黃雍容所有之NOKIA牌3310型行動電話一具。(八)九十年
    十月二日下午一時三十分許，在基隆市○○路一○○巷巷口附近，庚○○單獨騎
    機車藉詞向路人林美秀問路，並佯稱有急需而借用其行動電話，俟一取得行動電
    話，即乘林美秀不及攔阻之際，迅速騎機車離去，而搶得林美秀所有之NOKIA牌
    3310型行動電話一具。
五、己○○與乙○○共同意圖為自己不法之所有，己○○並基於與上開事實之概括犯
    意，二人共同商議上街尋找目標行搶，於九十年十月十三日凌晨一時許，己○○
    騎乘車號ＧＫＸ─二一一號機車搭載乙○○，行經基隆市○○街美好小吃店旁，
    見丁○○○單獨行走於路旁，乃趁其不備之際，由乙○○下手自丁○○○身後拉
    扯其背於左肩之皮包，己○○騎車加速前進，而共同搶得丁○○○之皮包一個（
    內有現金新台幣一千餘元、摩托羅拉牌掌中星鑽型行動電話一具、駕照及健保卡
    各一枚）。嗣經警循線於九十年十月十三日凌晨二時許，在基隆市○○路十一號
    ，己○○因另案通緝為警緝獲，並扣得作案用之機車鑰匙一支、安全帽二頂、外
    套二件，起出丁○○○被搶之皮包、行動電話、健保卡、駕照等物，再循線查獲
    上情。
二、案經基隆市警察局移送、基隆市警察局第二分局及第四分局報告臺灣基隆地方法
    院檢察署檢察官偵查起訴。
    理  由
一、右揭犯罪事實，業據被告庚○○、己○○、乙○○均於警詢、檢察官偵查及本院
    調查審理中均坦承不諱，核與被害人丁○○○、甲○、林辛○○、戊○○、郭煜
    偉、丙○○、林美秀、高樹民、賴巧芸、張正賢、盧致壬、黃雍容、程大關、楊
    耀文、杜威宏等人於偵查中或警詢中之指訴相符，及證人曾星才於警訊及偵查中
    證述被告庚○○、己○○販售行動電話之情，並有機車鑰匙一支、安全帽二頂、
    外套二件等物扣案可資佐證，且有贓物認領保管收據六紙、照片十二幀、丁○○○遭剪碎之健保卡及駕照影本各一件在卷可佐；事證明確，被告等犯行均堪認定
    ，應予依法論科。
二、核被告庚○○所為，係犯刑法第三百二十條第一項之竊盜罪、同法第三百二十五
    條第一項之搶奪罪；被告己○○所為，係犯刑法第三百二十條第一項之竊盜罪、
    同法第三百二十五條第一項之搶奪罪；被告乙○○所為，係犯刑法第三百二十五
    條第一項之搶奪罪。被告庚○○、己○○就二人聯手多次搶奪犯行，有犯意連絡
    與行為分擔，均為共同正犯；又被告己○○、乙○○二人聯手之搶奪犯行，有犯
    意連絡及行為分擔，亦均屬共同正犯。被告庚○○、己○○所為多次竊盜、搶奪
    犯行，時間緊接，所犯構成要件相同罪名，顯係基於概括犯意為之，為連續犯，
    應依法各以竊盜、搶奪一罪論並分別加重其刑。被告庚○○、己○○所犯上開竊
    盜、搶奪罪名，犯意各別，行為互殊，應予分論併罰。被告庚○○前因偽造文書
    案件，經臺灣臺北地方法院八十八年度訴字第一七○○號判處有期徒刑四月確定
    ，於八十九年九月二十九日執行完畢，有本院被告全國前案紀錄表一份在卷可按
    ，其於五年以內再犯本件有期徒刑以上之罪，為累犯，應依刑法第四十七條規定
    遞加重其刑。爰審酌被告庚○○、己○○、乙○○三人均年輕力壯，不思從事正
    當工作勤勉上進，均身染施毒惡習，進而以搶奪、竊盜被害人財物供己花用，嚴
    重危害公共秩序及社會安全，惟其犯罪後態度尚稱良好，坦白認錯等一切情狀，
    分別量處如主文所示之刑，以示懲戒，被告庚○○、己○○部分並分別定其應執
    行之刑。扣案之機車鑰匙一支，為被告己○○所有而供其犯本件竊盜罪所用，業
    據被告己○○供明在卷，應依刑法第三十八條第一項第二款之規定沒收之。至扣
    案被告己○○、乙○○所有之安全帽二頂、外套二件，僅係被告犯案時穿著之物
    ，並非直接供犯罪所用，爰不予宣告沒收。
三、據上論斷，應依刑事訴訟法第二百九十九條第一項前段、刑法第二十八條、第五
    十六條、第三百二十五條第一項、第三百二十條第一項、第四十七條、第五十一
    條第五款、第三十八條第一項第二款、罰金罰鍰提高標準條例第一條前段，判決
    如主文。
本案經檢察官林明志到庭執行職務
中      華      民      國    九十      年     十二     月    二十八    日
                                      臺灣基隆地方法院刑事第二庭
                                            法  官    蔡  岱  霖
右正本證明與原本無異。
對於本件判決如有不服，應於收受送達後十日內，向本院提出上訴書狀，上訴於臺灣
高等法院，並按他造當事人之人數附具繕本。
                                            書記官    許  世  賢
中      華      民      國    九十      年     十二     月    二十八    日
附錄論罪法條
刑法第三百二十五條第一項：
意圖為自己或第三人不法之所有，而搶奪他人之動產者，處六月以上五年以下有期徒
刑。
刑法第三百二十條第一項：
意圖為自己或第三人不法之所有，而竊取他人之動產者，為竊盜罪，處五年以下有期
徒刑、拘役或五百元以下罰金。


司法院資訊處製作；財團法人民間司法改革基金會備份。
